# 投资基金公司，期末公允价值确认

提问人：胡盼龙 123123 时间：2020-04-15 08:05:12
陈老师，您好！有如下两个问题需要请教您下：
第一：A企业参与设立的有限合伙形式的基金公司B（有明确的存续期），当B由投资期变为退出期时，会对A公司以及其他合伙人进行投资成本返还。从A公司的角度不能指定为FVOCI,那可否应该归类为FVTPL,在资产负债表可以不用计算公允价值变动吗？但是这样的处理好像又和会计准则不一致，烦请陈老师帮忙答疑解惑！
第二：A企业的会计核算方式会与投资比例有关系吗？（投资比例在15%-20%之间），已经根据协议判断确定B公司不应该纳入A企业的合并范围。

回答人：chenyiwei
1 、既然默认应作为FVTPL（不符合指定为FVOCI的条件），则在资产负债表日应以公允价值计量，除非满足新CAS 22第四十四条所述的“以成本作为该范围内公允价值的最佳估计”的“有限情形”。
2 、考虑对B有无重大影响。如有重大影响，则应采用权益法核算。但投资比例并非判断是否存在重大影响的唯一考虑因素。